【裁判字號】    89,台上,2248
【裁判日期】    890427
【裁判案由】    違反槍砲彈藥刀械管制條例
【裁判全文】
最高法院刑事判決                              八十九年度台上字第二二四八號
    上訴人 台灣高等法院台南分院檢察署檢察官
    被  告 甲○○ 男民國四十.
                  身分證統一編.
                  住台灣省台南.
右上訴人因被告違反槍砲彈藥刀械管制條例案件，不服台灣高等法院台南分院中華民
國八十七年三月三日第二審判決（八十六年度上訴字第一六二七號，起訴案號：台灣
台南地方法院檢察署八十六年度偵字第六一○號），提起上訴，本院判決如左：
    主  文
上訴駁回。
    理  由
按刑事訴訟法第三百七十七條規定，上訴於第三審法院，非以判決違背法令為理由，
不得為之。是提起第三審上訴，應以原判決違背法令為理由，係屬法定要件。如果上
訴理由狀並未依據卷內訴訟資料，具體指摘原判決不適用何種法則或如何適用不當，
或所指摘原判決違法情事，顯與法律規定得為第三審上訴理由之違法情形，不相適合
時，均應認其上訴為違背法律上之程式，予以駁回。本件原判決以公訴意旨略稱：被
告甲○○於民國八十五年六月間，在其所營台南市○○○路一三○之二、之三號「泓
倉模型精品店」，以新台幣（下同）一萬元之價格，將可發射子彈具有殺傷力之改造
仿半自動手槍製造之玩具手槍一支，售予鍾振坤（已判決有罪確定）。因認被告涉犯
修正前槍砲彈藥刀械管制條例第十條第一項販賣可發射金屬或子彈具殺傷力槍砲罪嫌
。經審理結果，以被告之犯罪不能證明，因而撤銷第一審科刑之判決，改判為無罪諭
知。係以鍾振坤於一審供稱伊向被告買來該支槍枝時，槍管內有鐵片，伊用尖嘴鉗拔
開、打通等語；若被告有在其精品店販賣具殺傷力之槍支，何以警員於查獲翌日，即
八十五年十二月二十七日前往其店內搜索，並無發現涉案之相關證物？且鍾某平日即
有改造玩具手槍之習慣，此由警方於案發時，曾在台南市○○街二一一號其住處二樓
，查獲其所有改造槍枝之工具一批即明，其亦經一審判處罪刑確定在案。參以被告於
原審調查時陳稱：伊所賣之玩具槍槍管均有鐵片密封，且槍管並無來福線，並不能發
射子彈等語，並提出其所販賣之槍管密封之玩具手槍為憑。堪認其售予鍾振坤之玩具
手槍，其槍管內有鐵片密封，不能發射子彈，未具有殺傷力，係鍾某購買後自行改造
，始具殺傷力甚明。已敘明其取捨證據，為無罪判決之心證理由甚詳。就形式上觀察
，原判決要無採證違背經驗法則、論理法則或理由不備之違背法令之情形。原審綜合
調查證據之結果，認鍾振坤於一審所供向被告購得玩具手槍後，曾自行以工具，將槍
管內之鐵片除去、打通等語為可採，自係排除鍾某於警、偵訊及一審初訊所為相異之
供述，此項證據取捨之理由，既經原審於判決內敘明，且與論理法則、經驗法則無違
，則檢察官就同一證據之證明力為不同評價，係就事實審法院證據取捨職權之合法行
使為爭執，難認係適法之第三審上訴理由。又被告於警、偵迄原審均否認售予鍾某扣
案之玩具手槍，嗣於一審固曾具狀坦承於八十五年間曾售其一支道具用模型槍。然此
於原審依調查結果，認該玩具槍係鍾某向被告購得後自行除去槍管內之鐵片，而為有
利於被告之判斷並無影響，原判決就此縱未再為其他無益之調查程序，亦無證據調查
未盡可言。尤不得憑鍾某所供，玩具手槍係以一萬元購得，槍口亦未有紅色塗裝云云
之一端，逕以推測擬制之語，遽為不利於被告之認定。原審所為論斷尚無違證據法則
。是上訴意旨所指摘原判決違法情形，核與法律規定得為第三審上訴理由之違法情形
，不相適合。依前揭說明，其上訴違背法律上之程式，應予駁回。
據上論結，應依刑事訴訟法第三百九十五條前段，判決如主文。
中      華      民      國    八十九    年      四      月    二十七    日
                              最高法院刑事第六庭
                                  審判長法官  紀  俊  乾
                                        法官  黃  正  興
                                        法官  陳  東  誥
                                        法官  張  春  福
                                        法官  韓  金  秀
      右正本證明與原本無異
                                              書  記  官
中      華      民      國    八十九    年      五      月      三      日


司法院資訊處製作；財團法人民間司法改革基金會備份。
